【裁判字號】    98,易,279
【裁判日期】    981014
【裁判案由】    竊盜
【裁判全文】
臺灣屏東地方法院刑事判決               98年度易字第279號
公  訴  人  臺灣屏東地方法院檢察署檢察官
被      告  丁○○
                    （現於臺灣屏東監獄竹田分監另案執行）
上列被告因竊盜案件，經檢察官提起公訴（98年度偵字第1425號
），本院判決如下：
    主  文
丁○○竊盜，累犯，處有期徒刑伍月，如易科罰金，以新臺幣壹
仟元折算壹日。
    事  實
一、丁○○前因收受贓物案件，經本院判處有期徒刑3 月確定，
    於民國96年4 月9 日執行完畢，猶不知悔改，竟意圖為自己
    不法之所有，於98年1 月28日上午11時30分許，在屏東縣潮
    州鎮○○路70號卡拉OK店內，徒手竊取甲○○所有置於其皮
    包內之現金新台幣（下同）3000元後逃逸。嗣為警循線查獲
    。
二、案經屏東縣政府警察局潮州分局報告臺灣屏東地方法院檢察
    署檢察官偵查起訴。
    理  由
壹、程序方面：
一、本件被告丁○○所為不利於己之陳述，並無出於強暴、脅迫
    、利誘、詐欺、疲勞訊問、違法羈押或其他不正之方法，亦
    非違反法定障礙事由經過期間不得訊問或告知義務之規定而
    為，依刑事訴訟法第156 條第1 項、第158 條之2 規定，應
    認其有證據能力。
二、按被告以外之人於偵查中向檢察官所為陳述，除顯有不可信
    之情況者外，得為證據，刑事訴訟法第159條之1第2 項定有
    明文。證人甲○○、丙○○、乙○○於檢察官偵查時具結所
    為之證述，被告未曾提及檢察官在偵查時，有任何不法取供
    之情形，是客觀上並無顯不可信之情況，且本院審判中已依
    被告聲請以證人身分傳喚甲○○、乙○○到庭具結接受交互
    詰問，足以保障被告之詰問權，而證人丙○○經本院傳喚未
    到庭並拘提無著後，被告就丙○○、戊○○未到庭部分，僅
    表示堅持傳喚戊○○，別無其他證據請求調查（見本院卷第
    63頁），是依據前開說明，則前揭證人於偵查中之證言自具
    有證據能力。
三、被告以外之人於審判外之陳述，雖不符刑事訴訟法第159 條
    之1至第159條之4 之規定，而經當事人於審判程序同意作為
    證據，法院審酌該言詞陳述或書面陳述作成時之情況，認為
    適當者，亦得為證據；當事人、代理人或辯護人於法院調查
    證據時，知有第159條第1項不得為證據之情形，而未於言詞
    辯論終結前聲明異議者，視為有前項之同意，刑事訴訟法第
    159 條之5 亦有明文。本件證人即被害人甲○○、丙○○、
    乙○○於警詢中所為陳述，及卷附現場照片6 張，經本院於
    審理時予以提示並告以要旨，且各經檢察官及被告表示意見
    ，當事人均未於言詞辯論終結前對上開證據資料異議，依上
    開規定，上開證人所述及其他證據應具有證據能力。
貳、實體方面：
一、訊據被告固坦承於98年1 月28日上午11時15分許，進入屏東
    縣潮州鎮○○路70號卡拉OK店內，與證人乙○○、丙○○共
    同飲酒之事實，惟矢口否認有何竊盜犯行，辯稱：其進入該
    店約10多分即離開，並未翻動甲○○之皮包並竊取皮包內之
    3000元，且當時被害人之夫亦在房內，若其果有翻動被害人
    之皮包，自應為被害人之夫所發現云云，經查：
（一）證人丙○○於警詢時證稱：伊於98年1 月28日上午11時10
      許進入潮州鎮○○路70號卡拉OK店內與友人乙○○吃東西
      ，被告於11 時15 分許進來與乙○○打招呼，約5 至10分
      鐘後，伊至後面上廁所，出來後即見被告彎著腰將側門椅
      子上皮包之拉鍊拉起，伊沒有當場制止，之後被告馬上往
      外走騎機車離去等語（見警卷第9 至10頁），又偵查中結
      證稱：伊看到被告動甲○○之皮包拉鍊，就告訴他們家人
      等語明確（見偵卷第7 頁），核與證人即被害人甲○○迭
      於警詢、偵查中、本院審理中所證稱：伊於98年1 月28日
      上午11時20許到潮州鎮○○路70號母親開設之卡拉OK店內
      ，將皮包置於該店側門之椅子上後，至櫃台與伊母親聊天
      ，丙○○後來告知伊，其上廁所時見被告翻動伊之皮包，
      伊查看才發現被竊3000元，此時被告已先離開，伊確定當
      天皮包內有3000元不見了等語（見警卷第6 至8 頁、偵卷
      第7 頁、本院卷第44頁），證人乙○○之證述：伊有見被
      告走到甲○○放置皮包的隔間房（側門處），未幾見被告
      出來沒多久就離開，丙○○之後回來跟甲○○母親說見被
      告在動皮包，請他們看有無東西失竊，才發現甲○○有掉
      錢等語（見警卷第12、13頁、偵卷第7 頁、本院卷第61至
      62頁），所述情節相符，且本件竊行若係證人丙○○所為
      ，丙○○無聲張其犯行之必要，又若非被告所為，丙○○
      亦無理由誣陷被告或知悉被害人皮包內有錢被竊之可能。
      此外，復有刑案現場照片6 張附卷可佐，足認被告確有竊
      取甲○○皮包內3000元之事實。
（二）再者，被告所辯各節，有如下矛盾、不合理之處：
    1.就被告是否知悉甲○○皮包置於房間內部分，被告於警詢
      時稱：伊於98年1 月28日上午11時15分許路過潮州鎮○○
      路70號卡拉OK店前，遇見友人乙○○在該店內，便入內喝
      酒停留約10多分鐘，伊由前門進入及離開，沒有走到側門
      處，不知道該店側門椅子上放有一女用皮包（見警卷第4
      頁），於檢察官偵查中卻稱：因乙○○邀約才進去喝酒，
      伊手不小心碰到皮包，當時丙○○要進來伊要讓位給他才
      不小心碰到（見偵卷第8頁），所述顯然前後不一。
    2.再就該店內兩道門是否開著乙節，被告稱皮包放在門旁邊
      ，所以伊開門時會碰到云云（見本院卷第25頁），惟被告
      聲請與之對質之證人甲○○、乙○○均證稱：當時兩道門
      均一直打開（見本院卷第45頁、第62頁），是無被告所辯
      開門會碰到皮包之情形存在，被告所辯因開門而碰到皮包
      之情，顯不可採。
    3.又關於放置皮包之房間擺設情形，被告稱放皮包的椅子並
      非警卷照片之椅子，係長條形之板凳，且伊在場時，被害
      人都沒有稱皮包內錢不見，是隔天才報案等（見本院卷第
      43頁），然查證人甲○○證稱：警卷所附現場照片之擺設
      未經變動，警察來拍照時距離發現被偷時間只有5 到10分
      鐘（見本院卷第45頁），證人乙○○亦證稱：丙○○說皮
      包被動過後，警察約15至20分鐘即到現場，而警卷所附照
      片即當時警察到現場所拍攝，案發當時之擺設與照片相同
      等語（見本院卷第62頁），且被告就本院所詢以現場照片
      （見警卷第20至22頁）係案發當日所攝乙節，亦未為合理
      說明（見本院卷第44頁），足見其所辯顯無所據。
    4.末就被害人事後有無找回遺失之3000元一情，被告稱乙○○在偵查庭後即告知伊，被害人皮包內3000元已找到（見
      本院卷第25頁），惟證人乙○○證稱：伊於偵查庭後沒有
      跟被告說甲○○之錢已找到，且甲○○也未曾如此說等語
      （見本院卷第62頁），證人甲○○亦證稱：偵查庭後未對
      乙○○稱錢已找到，事實上也未找到錢等語（見本院卷第
      45頁）。是被告上開各項陳述，除互相矛盾外，亦與證人
      所述情節不符，顯為臨訟置辯之詞，要無可採。
（三）至被告以被害人之夫戊○○當時坐於皮包旁邊打電玩，如
      被告有動甲○○皮包，戊○○一定會看到置辯一節，經查
      ，證人戊○○證稱：伊當天在該店角落玩電玩機台，所坐
      的位置不能看到房間內藤椅與桌子，因視線會被旁邊的門
      擋住，所以沒有看到被告有進出伊所在的房間。因當天兩
      道門都是打開的，且伊所在位置會被兩個門的門板擋住，
      即被告與乙○○喝酒處的那扇門擋住伊後方，而通往廁所
      的門擋住伊右方，伊左邊跟面前都是牆，故沒有注意有人
      從身後的門進入該房間。又假如有人動伊太太皮包拉鍊，
      因為旁邊有車輛及電玩機台的聲音，伊聽不到等語（見本
      院卷第92至94頁），核與證人甲○○、乙○○上開所述有
      關房間內擺設位置、兩道門開著之情節相符，且戊○○亦
      證稱其視線被擋住，未注意到被告進入該房間，自無被告
      所述與戊○○打招呼、或戊○○一定會看到其動皮包之情
      形存在，是證人戊○○所述，難為對被告有利之認定。被
      告所辯，為卸責之詞，不足採信。綜上各節，足認被告犯
      行明確，應依法論科。
二、核被告所為，係犯刑法第320條第1項之普通竊盜罪。被告有
    事實欄所載之論罪科刑資料，有臺灣高等法院被告前案紀錄
    表1份在卷可參，其於徒刑之執行完畢後5年內故意再犯本件
    有期徒刑之罪，為累犯，應加重其刑。爰審酌被告不思正道
    取財，貪慾圖便，苟且偷盜，兼衡所竊取金錢數目不高，對
    被害人所造成之損害程度，及被告犯罪之動機、目的、矢口
    否認犯行、犯後態度不佳及其等智識程度等一切情狀，量處
    如主文所示之宣告刑，以示懲儆。
據上論斷，應依刑事訴訟法第299 條第1 項前段，刑法第320 條
第1 項、第47條第1 項、第41條第1 項前段，刑法施行法第1 條
之1 第1 項、第2 項前段，判決如主文。
本案經檢察官曾士哲到庭執行職務。
中    華    民    國    98    年    10    月    14    日
                  刑事第四庭  審判長法  官  莊鎮遠
                                    法  官  江振源
                                    法  官  蔡玉雪
以上正本證明與原本無異。
如不服本判決，應於判決送達後10日內向本院提出上訴書狀（應
附繕本），其未敘述上訴理由者，應於上訴期間屆滿後20日內補
提理由書狀於本院，上訴於臺灣高等法院高雄分院。
中    華    民    國    98    年    10    月    14    日
                                    書記官  許倬維
附錄本判決論罪之法條：
刑法第320條第1項
意圖為自己不法之所有或第三人不法之所有，而竊取他人之動產
者，為竊盜罪，處五年以下有期徒刑、拘役或五百元以下罰金。


司法院資訊處製作；財團法人民間司法改革基金會備份。
